臺灣板橋地方法院交通事件裁定
原處分機關　臺北市交通事件裁決所
異　議　人
即受處分人　吳學金
上列異議人即受處分人因違反道路交通管理處罰條例案件，不服
臺北市交通事件裁決所中華民國100年4月11日北市裁催字第裁22
-A1A241616號裁決處分（舉發案號：臺北市政府警察局99年6 月
21日北市警交大字第A1A241616 號），聲明異議，本院裁定如下
：
    主  文
異議駁回。
    理  由
一、原處分意旨略以：異議人即受處分人吳學金於民國99年6月2
    日凌晨0時55分許，駕駛車號 8N-955號營業小客車，沿臺北
    市萬華區○○○路北往南方向行駛，行駛至康定路口欲左轉
    時，因有「違反道路交通安全規則肇事致人死亡」之違規行
    為，經臺北市政府警察局交通警察大隊員警製單舉發，原處
    分機關遂依道路交通管理處罰條例第61條第1 項第4 款規定
    ，裁處吊銷其駕駛執照，且1 年內不得考領駕駛執照。
二、異議意旨略以：異議人與被害人家屬業於日前達成和解，如
    依原處分吊銷駕駛執照，將造成異議人無法謀生，亦難以依
    和解條件履行義務，請求撤銷原處分等語。
三、按汽車行駛至交岔路口，其行進、轉彎，應依下列規定：七
    、轉彎車應讓直行車先行，道路交通安全規則第102條第1項
    第7 款定有明文。又汽車駕駛人，駕駛汽車有違反道路交通
    安全規則，因而肇事致人死亡之情形者，吊銷其駕駛執照，
    且於1 年內不得考領駕駛執照，道路交通管理處罰條例第61
    條第1項第4款、第67條第3項亦規範明確。
四、經查：本件異議人即受處分人吳學金於99年6月2日凌晨0 時
    55分許，駕駛車牌號碼8N-955號營業小客車，沿臺北市萬華
    區○○○路由北往南方向行駛，行駛至康定路口欲左轉時，
    本應注意汽車行駛至交叉路口，轉彎車應讓直行車先行，且
    汽車行駛時，駕駛人應注意車前狀況，並隨時採取必要之安
    全措施，而依當時情形，並無不能注意之情事，竟疏未注意
    ，未讓直行車先行及未注意車前狀況，貿然左轉，適謝武宏
    騎乘車牌號碼606-CXQ 號重型機車型經該處時，遭吳學金所
    駕駛之營業小客車撞及，致謝武宏人車倒地，因而受有頭部
    外傷、顱內出血、臉部撕裂傷、胸部挫傷、右腹股溝撕裂傷
    、雙腳挫傷並右膝開放性傷口及身體多處擦傷等傷害，並當
    場死亡等情，為異議人所不爭執，且異議人上開業務過失致
    人於死犯行，並經臺灣臺北地方法院檢察署以99年度調偵字
    第917 號提起公訴，嗣異議人於臺灣臺北地方法院審理程序
    中就起訴事實坦承不諱，遂由同法院於100 年4 月29日以
    100 年度交簡字第29號判決判處有期徒刑1 年、緩刑3 年（
    並有於3 年期間每月匯款新臺幣1 萬元予被害人家屬之條件
    ）在案，此有判決書乙份在卷可憑，堪認屬實。據此，原處
    分機關認定異議人當時駕駛汽車有違反道路交通安全規則關
    於汽車行駛至交岔路口轉彎車應讓直行車先行之規定，因而
    肇事致人死亡之違規事實，洵屬有據。本諸該違規事實，行
    政機關依法舉發、裁決，難認有何違法或失當情事。至於異
    議人與被害人家屬達成和解，刑事裁判法院固可作為量刑及
    是否宣告緩刑之斟酌因素，惟就其違反道路交通管理處罰條
    例之行政制裁部分，法無明文可為免罰或減輕處罰之依據，
    自難苛求行政機關無視法律規定，任意寬免異議人之裁罰。
五、從而，本件舉發單位認異議人駕駛汽車有「違反道路交通安
    全規則肇事致人死亡」之違規行為，對異議人製單舉發，原
    處分機關進而依道路交通管理處罰條例第61條第1項第4款規
    定，裁處吊銷異議人之駕駛執照，且1 年內不得考領駕駛執
    照，均屬有據，核無違法或不當之處。異議人執持前詞，對
    原處分機關所為之裁決處分聲明異議，為無理由，應予駁回
    。
六、依道路交通管理處罰條例第87條第2 項、道路交通事件處理
    辦法第18條，裁定如主文。
中    華    民    國    100    年    5    月    20    日
                  交通法庭  法  官  侯志融
以上正本證明與原本無異
如不服本裁定應於送達後5日內向本院提出抗告狀
                            書記官  田世杰
中    華    民    國    100    年    5    月    20    日